【裁判字號】    99,上訴,1583
【裁判日期】    991129
【裁判案由】    妨害風化
【裁判全文】
臺灣高等法院高雄分院刑事判決        99年度上訴字第1583號
上  訴  人
即  被  告  江品璇
上列上訴人因妨害風化案件，不服臺灣高雄地方法院99年度訴字
第934 號中華民國99年8 月18日第一審判決（起訴案號：臺灣高
雄地方法院檢察署99年度偵字第11077 號），提起上訴，本院判
決如下：
     主  文
上訴駁回。
     事  實
一、江品璇係址設高雄市左營區○○○路211 號理髮店之負責人
    ，負責管理店內財務，竟意圖營利，基於使成年女子與男客
    為猥褻、性交行為而容留、媒介之犯意，自民國（下同）99
    年2 月上旬某日起，僱用侯彩緞為服務小姐，在上址店內與
    不特定男客從事性交易，其方式係男客登門消費，而由服務
    小姐以手按摩男客之生殖器直至男客射精為止等手淫行為（
    俗稱打手槍），或由小姐與男客為性交行為，每1 小時向每
    位男客收取按摩費用新臺幣（下同）1,000 元不等之費用，
    再由小姐與店家以七三方式拆帳，而於99年3 月24日15時許
    ，適有男客游順福前來消費，由侯彩緞負責接待，並在上址
    包廂內替游順福從事手淫之猥褻行為及由游順福將手指插入
    侯彩緞生殖器之性交行為。嗣於同日16時許，為警實施臨檢
    ，當場查悉侯彩緞與游順福從事上開性交易，而查獲上情。
二、案經高雄市政府警察局左營分局移送臺灣高雄地方法院檢察
    署檢察官偵查起訴。
     理  由
壹、程序方面（證據能力之審查）
一、證人游順福於警詢之證述，有證據能力
  (一)按被告以外之人於審判外之言詞或書面陳述，除法律有規定
    者外，不得作為證據。惟被告以外之人於審判中有「所在不
    明而無法傳喚」之情形者，其於檢察事務官、司法警察官或
    司法警察調查中所為之陳述，經證明具有可信之特別情況，
    且為證明犯罪事實之存否所必要者，得為證據，刑事訴訟法
    第159 條第1 項、159 條之3 第3 款分別定有明文。
  (二)查證人游順福前於97年11月13日，因案入監服刑，而將戶籍
    遷移入高雄縣燕巢鄉正德新村1號即台灣高雄第2監獄，嗣於
    98年1 月31日執行完畢出監，惟迄未將戶籍遷出，致無從對
    其戶籍地送達庭期傳喚通知書，且其在監所留之原在外居住
    地址高雄縣岡山鎮○○○街60號11樓，經本院送達傳喚通知
    書，據送達之郵差註記已遷移不明無法送達，以上分別有台
    灣高等法院被告在監在押紀錄表、被告戶籍個人資料查詢表
    、本院向台灣高雄第二監獄名籍股查詢之公務電話紀錄表、
    庭期傳喚通知書郵務送達退回之訴訟文書不能送達事由報告
    書等附卷可稽，足認證人游順福於本院審理中，確有所在不
    明而無法傳喚之情形。惟查，證人游順福於警詢中之證述，
    距案發時間近，對被查獲之經過，應較記憶清晰，又甫被查
    獲，並無充裕時間，供其思考權衡供詞之利害關係，所供較
    接近於真實，且警詢時未直接面對被告，較無人情壓力，證
    詞受影響或污染之情形減低，另參諸證人游順福於警詢供稱
    ：我射精後候彩緞就至外面拿濕紙巾幫我擦拭生殖器等語（
    見警卷第12-14 頁），與證人即前往臨檢之警察黃富彪證稱
    ：伊等在現場找證據，男客（即證人游順福）就說小姐拿出
    去丟了，伊等後來就在廁所找出扣案已用過的濕紙巾等語相
    符（見原審卷第38-55 頁），依上開證人游順福於警詢所處
    之客觀外部環境衡之，足認其警詢之證述顯具有可信之特別
    情況，又證人游順福係與被告所僱用之女服務生侯彩緞在上
    開店內進行半套之性交易行為，其於警詢就其於店內與女服
    務生間親身經歷之事實作證，其證詞顯為證明本件被告被訴
    犯罪事實之存否所必要甚明，故證人游順福於警詢中之證述
    ，自有上揭刑事訴訟法第159 條之3 第3 款傳聞法則例外規
    定之適用，應認有證據能力。
二、次按，被告以外之人於審判外之陳述，雖不符刑事訴訟法第
    159 條之1 至之4 等4 條之規定，而經當事人於審判程序同
    意作為證據，法院審酌該言詞陳述或書面陳述作成時之情況
    ，認為適當者，亦得為證據；又當事人、代理人或辯護人於
    法院調查證據時，知有刑事訴訟法第159 條第1 項不得為證
    據之情形，而未於言詞辯論終結前聲明異議者，視為有前項
    之同意，同法第159 條之5 定有明文。本判決除上開論述之
    證據以外，下列所引用屬於言詞陳述及書面陳述之傳聞證據
    部分，檢察官、被告於本院行準備程序時，對於各該傳聞證
    據之證據能力均未加爭執，且同意作為本案之證據（見本院
    卷第22頁），嗣於本院審理程序，調查各該傳聞證據，加予
    提示並告以要旨時，檢察官、被告亦均未於言詞辯論終結前
    聲明異議，本院審酌各該傳聞證據作成時之情況，認均與本
    件待證事實具有關聯性，且查無證據足以證明言詞陳述之傳
    聞證據部分，陳述人有受不法取供或違反其自由意志而陳述
    之情形，書面陳述之傳聞證據部分，亦無遭變造或偽造之情
    事，顯見上開傳聞證據之證明力非明顯過低，衡酌各該傳聞
    證據，作為本案之證據亦屬適當，自均得為證據，而有證據
    能力。
貳、實體部分
一、訊據上訴人即被告江品璇（下稱被告）固坦承為上開理髮店
    之負責人，並僱用侯彩緞擔任服務小姐等事實，惟矢口否認
    有何意圖使女子與他人為性交之行為而容留以營利犯行，辯
    稱：伊僱用侯彩緞在店裡負責理髮，並未提供性交易，警察
    查訪時，小姐與客人游順福衣服都是正常整齊，用過的衛生
    紙團是警察到公共廁所去拿的，是警察向男客人說一些話之
    後，男客才作不實的指述，該衛生紙團有無客人的精液也不
    得而知，如果是當場查獲的話，一定會有拍攝一些照片，但
    是警察拍攝現場之照片，都沒有顯示女服務生及男客人有裸
    露身體或色情或任何違法的情形，伊店裡的設備很正常，房
    間沒設上鎖、未設有警示器，且燈光通明，伊只有租一樓營
    業，房東在4 樓供奉神明，有許多香客進出，需要經過一樓
    伊經營之上開理髮店面，所以伊根本不可能經營色情，伊因
    家庭因素，需要照顧孫子，所以伊很少在店裡，伊每天都是
    等到晚上10 點 小姐下班，伊才會去店裡，伊家離該店大約
    三分鐘而已，警察前一天到店裡查訪時，伊根本不在，警察
    作證說小姐表示可以在店裡做色情性交易乙節，伊根本不知
    道。警員黃富彪於偵訊時，亦證稱取締當天，已不記得負責
    人即伊是否在場，且答稱小姐與客人的衣服都是整齊的。另
    起訴書記載伊有向男客人收取1000元，然此係警察叫伊向客
    人收取的錢，當時客人根本還沒有付錢，伊是被警察強迫才
    向男客人收取1000元，收取的1,000 元，伊已經與侯彩緞拆
    帳了云云。
二、經查：
  (一)被告係址設高雄市左營區○○○路211號理髮店之負責人，
    並僱用侯彩緞擔任店內服務小姐之事實，業據被告供承在卷
    （見偵卷第6 頁），核與證人侯彩緞之證述相符（見原審訴
    字卷第20頁），應堪認定。
  (二)次查，證人即男客游順福於99年3 月24日15時許，前往上址
    理髮店消費，由服務小姐侯彩緞接待，約定按摩1 小時600
    元，外加性交易服務400 元，共1,000 元後，侯彩緞即帶游
    順福至店內包廂內，由侯彩緞替游順福從事手淫之猥褻行為
    及由游順福將手指插入侯彩緞生殖器之性交行為，嗣於同日
    16 時 許，為警方前往臨檢而查獲等情，業據證人游順福於
    警詢時證述綦詳（見偵卷第13、14頁）。核與證人即當天前
    往臨檢之員警黃富彪於原審審理時證稱：因為在99年3 月24
    日前3 、4 天或1 週前，有人以電話檢舉，伊在99年3 月23
    日有先喬裝成客人去探訪，進去後，伊說要按摩，問說怎麼
    消費，有位小姐邊將伊帶到包廂，邊跟伊介紹說她們有做半
    套性交易，包含按摩及半套性交易費用是1 小時1,000 元，
    伊得知後就藉故離開，回去報告長官後，隔天就去取締；取
    締當天14時許，伊等就在上址理髮店對面的土地公廟等，看
    到有一位男客進去後，約等40分鐘才進去臨檢；因伊前一天
    有來過，所以伊進去後表明身分就直接走到包廂，門打開就
    看到侯彩緞與男客在裡面，男客躺在床上，侯彩緞當時要趕
    快走出包廂；伊確定侯彩緞是幫男客服務的人；伊問男客時
    ，他有承認是來做性交易的，他說小姐有幫他做完性交易；
    伊等在現場找證據，男客就說小姐拿出去丟了，伊等後來就
    在廁所找出扣案的濕紙巾；男客游順福警詢筆錄是伊製作的
    ，游順福說有摸服務小姐，然後有用手插入服務小姐的生殖
    器等語（見原審訴字卷第39～49頁），大致相符，並有經男
    客人游順福供出已擦試過伊射精之精液丟棄在房間外之廁所
    垃圾桶中經警查獲扣案之濕紙巾1 張扣案可稽，該濕紙巾1
    張經本院當庭勘驗，其上確殘留有精斑無訛（見本院卷第45
    頁），此外，復有高雄市政府警察局左營分局臨檢紀錄表、
    扣押筆錄、扣押物品目錄表、現場照片等在卷可資佐證（見
    偵卷第15～18、20～22、24～28頁），足認當日於警方臨檢
    時，證人侯彩緞與游順福確已完成上揭性交易之行為事實，
    應堪認定。
  (三)被告雖否認有在上開店內容留女子與男客人進行性交易之行
    為云云，惟查，男客人確有在上開店內之包廂，由女服務生
    侯彩緞按摩服務時，擁抱女服務生及手淫至射精，並由女服
    務生拿濕紙巾幫男客人擦試精液，而被告有向男客人收取費
    用1000元，女服務生分得700 元，被告則分得300 元，女服
    務生與被告間是7 、3 分帳等情，除據證人游順福證述如前
    外，並經證人即女服務生侯彩緞於警詢中證稱：我親眼看到
    客人用手撫摸生殖器直到射精為止，我拿700 元，老闆娘拿
    300 元等語（見警卷第8-11頁），另於偵訊中亦證稱：有客
    人來就3 、7 分帳，他一進來說他很久沒有做了（指性交）
    ，我讓他在我面前自慰，他一直往我身上來，他說他很久沒
    有抱過女人了等語（見偵卷第53-5 6頁），嗣於原審審理中
    更證稱：後來那位男客人他有自慰，是我去廁所拿濕紙巾給
    男客人擦試的等語（見原審卷第19 -55頁）明確，雖證人侯
    彩緞否認係其幫男客人按摩生殖器至射精，惟男客人至被告
    所經營之上開理髮店，與女服務生在包箱內時，既得容許男
    客人抱女服務生，且允許男客人在女服務生面前為手淫行為
    至射精，且女服務生尚幫男客人用濕紙巾擦試生殖器上之精
    液，凡此諸情，足徵被告店內確有容留女服務生與男客人進
    行猥褻行為之性交易甚明，此再觀諸被告與女服務生就服務
    費之拆帳係3 、7 分帳，與一般色情業者老闆與從事性交易
    之女服務生間之分帳比例情形相同等情，益見被告所經營之
    上開理髮店內確有容留女子與男客人進行性交易無訛。被告
    以上開情詞置辯，已難採信。
  (四)證人侯彩緞於原審審理時雖另證稱：伊去那邊是從事理髮的
    ，不是去按摩的；當天她們剛好在忙，有的去帶小孩，只剩
    伊一個人，伊就幫忙客串一下指壓；當天男客人來時被告不
    在等語（見原審訴字卷第20～37頁）。然被告於原審卻供稱
    ：案發當時伊是在其中一間包廂睡覺，侯彩緞以為伊出去，
    當天男客來時，伊請的另一位小姐欣怡（音譯）也在等語（
    見原審訴字卷第38頁），二者所述已有不符，參酌證人黃富
    彪於原審審理時證稱：當天伊等在理髮店對面埋伏時，看到
    店裡面有2 、3 個小姐在客廳走來走去等語（見原審訴字卷
    第41頁），足徵該日店內之女服務生並非只有證人侯彩緞1
    人獨自在店內，尚有其他服務小姐在場甚明，顯見證人侯彩
    緞上開證述，與事實不符，要非可採。另證人侯彩緞於原審
    審理時又證稱：當時客人進來是說要指壓，伊是用手純指壓
    ，按摩客人的頭、肩膀、手腳，好像沒有用精油等東西按摩
    ；指壓時間約1 小時，費用600 元；伊沒有受過指壓訓練，
    在99年3 月24日之前，伊只幫過被查獲的男客指壓而已；
    1,000 元是按摩低消，為何低消1,000 元，因為伊剛去那邊
    沒多久，伊也不太瞭解；純理髮1 次200 元，加洗頭250 元
    ，加刮臉、掏耳朵300 元；當時男客人有對伊說一些沒禮貌
    的話，動作上也對伊不禮貌，他說很久沒有碰過女人了，想
    抱伊，當時伊很緊張，會怕，因為伊也不能得罪客人；男客
    人沒有抱伊，他也很緊張；當時伊很緊張，男客人就衝過來
    抱伊一下，然後他就自慰，他自慰時有無抱著伊，因為當時
    伊很緊張，記不太清楚；男客人自慰完，是伊去店內公用的
    廁所拿濕紙巾給他擦拭，擦完後伊再將濕紙巾拿去店內公用
    的廁所垃圾桶丟等語（見原審訴字卷第21～28、32～37頁）
    ，證人侯彩緞雖證稱當日男客係自慰射精，然其既係全程在
    場，竟對男客自慰之過程，無法清楚說明，且證述內容前後
    不一，已見其刻意隱瞞；又依據現場照片（見偵卷第24-28
    頁），上址店內之包廂房門均為活動拉門，並未上鎖，衡情
    倘證人侯彩緞真係突遭男客游順福擁抱、撫摸，要求性交等
    不禮貌、侵犯之舉動，則其自可逕藉故先行離開包廂現場，
    反卻留在原地觀看，甚而讓游順福手淫至射精，且事後並至
    包廂外之廁所處拿取濕紙巾幫游順福擦拭精液，並將擦拭後
    之濕紙巾拿至廁所垃圾桶丟棄，而非請游順福自行至廁所擦
    拭處理，所為已殊悖於單純按摩而非進行性交易之常情；又
    依證人侯彩緞所言，其既僅係受僱從事理髮工作，且其未曾
    受過指壓按摩訓練，之前亦無幫人指壓之經驗，而該店當時
    尚有其他服務小姐在場，已如前述，男客游順福至該店時即
    稱要指壓服務，則毫無為人指壓按摩經驗之證人侯彩緞，理
    應商請其他有按摩經驗之服務小姐為游順福服務，豈有甘冒
    遭客人指責技術不佳之風險而逕自為客人按摩服務？準此以
    觀，堪認本件男客人游順福要求服務之項目，應非單純指壓
    甚明。再參諸證人侯彩緞對於該店理髮之價格，均能詳確說
    明，然對該店按摩1 小時600 元，何以需收費1,000 元，及
    低消為何為1,000 元等，竟均無法做合理之解釋等情，顯見
    證人侯彩緞上開證述店內僅做按摩，並未從事半套或全套之
    性交易云云，應屬避重就輕、迴護被告之詞，故證人侯彩緞
    上開證述，尚難採為有利被告之認定。按被告當日既在店內
    另一包廂休息，而各包廂係以活動拉門隔間未上鎖，其隔音
    效果不佳，女服務生與男客人在包廂內進行性交易行為，衡
    情在附近包廂之被告應可聽聞男客游順福在包廂內，要求抱
    女服務生侯彩緞，並手淫至射精，由侯彩緞出去拿濕紙巾幫
    男客人擦拭精液等情，是其辯稱不知女服務生侯彩緞與男客
    游順福在包廂內有從事上開性交易之行為云云，殊不足採。
    況倘證人侯彩緞受雇於被告時，未得被告容許可在店內包廂
    中與男客人進行猥褻或性交之性交易行為，其豈敢擅自與男
    客人在店內包廂中進行性交易，而受社會秩序維護法之罰責
    及拖累被告之風險，尤其竟將自己私自進行之性交易對價，
    拿出來與被告以7 、3 比例分帳，凡此諸端，均足見本件證
    人侯彩緞在被告所經營之店內包廂與男客游順福所為性交易
    行為，應係事前經被告認許並加予容留無訛，被告辯稱不知
    情云云，顯非可信。
  (五)再查，本案經警到場臨檢查獲當時，男客游順福就與女服務
    生侯彩緞進行性交易之代價1,000 元，該費用尚未給付予女
    服務生或被告，然事後在員警將其帶離現場至派出所製作筆
    錄前，已將該1,000 元給付與被告乙節，已據證人黃富彪於
    原審審理時證述明確（見原審訴字卷第50頁），被告亦自承
    當日有收取游順福交付之1,000 元，且已將其中700 元分給
    侯彩緞等情（見原審訴字卷第51頁），核與證人侯彩緞證述
    相符（見原審訴字卷第27頁），足證當日游順福與侯彩緞性
    交易之費用確為1,000 元無訛，且游順福事後業已支付該1,
    000 元與被告，被告並立即與侯彩緞以3 、7 比例拆帳，而
    牟得300 元，顯見被告有營利之意圖甚明。被告上訴旨意雖
    辯稱男客游順福交付之1,000 元，係臨檢時員警要求伊收受
    云云，然按意圖使男女與他人性交或猥褻之行為，而容留或
    媒介以營利者，其處罰之對象為容留或媒介之行為人，犯罪
    構成要件乃以行為人主觀上有營利及使男女與他人為性交或
    猥褻行為之犯意，客觀上有容留或媒介之行為為已足，屬於
    形式犯，因此行為人只要以營利為目的，有使男女與他人為
    性交或猥褻行為之意圖，而著手為容留或媒介之行為，即構
    成犯罪，並不以行為人已取得財物或利益，始足當之（最高
    法院98年度臺上字第862 號判決意旨參照）。本件被告主觀
    上既有營利之意圖及容留使男女與他人為性交或猥褻行為之
    犯意，客觀上復已容留女服務生侯彩緞與男客人游順福在其
    經營之上開店內進行上述性交易之行為，則上開男客人游順
    福所給付之性交易對價1000元，不論係被告主動向男客人收
    取，或男客人主動給付與被告，或其他原因男客人始被動交
    付予被告，均無解於被告之行為，已該當意圖使男女與他人
    性交或猥褻之行為，而容留或媒介以營利之犯罪構成要件。
    被告辯稱係警察叫男客人游順福將1000元交付予伊，非伊主
    動向男客人收取，據以主張伊係受警察陷害，伊所經營之上
    開理髮店並未從事性交易行為云云，與上開各事實不符，所
    辯亦非可採。
  (六)末按，被告於原審亦已供認證人黃富彪臨檢前一天，有去過
    其店內，而臨檢當天伊是在店內另一包廂睡覺等情（見原審
    訴字卷第38、45頁），已足認被告確有經常在店內經營管理
    甚明，被告上訴旨意主張伊因家庭因素，未常在店內，而據
    以辯稱不知店內女服務生有從事性交易云云，洵非可採。參
    諸證人游順福僅為偶然前往該店消費之顧客，與被告、證人
    侯彩緞間，並非熟識經常往來之人，應無糾紛、仇隙及利害
    關係可言，實無設詞誣陷被告、證人侯彩緞之動機，苟證人
    游順福在上開店內並未與女服務生為上開性交易之行為，衡
    情當不致無端設詞誣陷被告之可能及必要；又證人即臨檢之
    警察黃富彪，係依法調查取締犯罪之執法人員，既不可能與
    被告有紛爭或仇隙，更知悉虛偽證述應負之刑責，其於原審
    作證前業已具結（見原審訴字卷第57頁），應無甘冒偽證之
    重大刑事責任，而無端設詞來構陷被告之理。至於，證人即
    被告店內之服務小姐侯彩緞，於原審審理時雖否認有為游順
    福從事手淫、性交等行為云云，惟衡諸證人侯彩緞本身即為
    從事性交易之行為人，且為被告雇用之人，基於己身及與其
    老闆即被告間，有休戚與共之利害關係，顯較有可能為推卸
    己責及迴護被告，而否認與男客游順福有從事性交易之情事
    ，依上開論述分析，兩相權衡比較下，應以證人游順福、黃
    富彪之證述較為可採。綜上各節所述，參互引證，本件事證
    已臻明確，被告雇用證人侯彩緞，容留於上開其經營之店內
    ，與男客人游順福為上揭猥褻、性交之性交易之行為，以牟
    利之犯行，堪以認定。
三、論罪方面
  (一)按性交者，謂非基於正當目的所為以性器以外之其他身體部
    位進入他人之性器，或使之接合之行為，刑法第10條第5 項
    第2 款定有明文。次按刑法第231 條第1 項所稱「媒介」，
    係指居間介紹，使男女因行為人之介紹牽線行為而與他人為
    性交；容留指提供為性交之場所而言（最高法院94年度臺上
    字第6002號判決意旨參照）。本件被告開設上址理髮店並擔
    任負責人，提供客人上門消費之機會，並提供店內包廂，使
    客人與店內服務小姐在包廂內從事性交易，所為即該當媒介
    與容留行為，而男客人游順福與被告雇用之女服務生侯彩緞
    在上開店裡包廂內，由侯彩緞幫男客人手淫至射精，係屬猥
    褻行為，而由游順福將手指插入侯彩緞生殖器之行為，為以
    性器以外之其他身體部位進入他人之性器，核屬性交行為甚
    明。
  (二)核被告所為，係犯刑法第231 條第1 項之意圖使女子與他人
    為性交之行為而容留以營利罪。被告媒介復容留女子與男客
    為性交之行為，其媒介之低度行為，應為容留之高度行為所
    吸收，不另論罪。公訴意旨認被告所為係容留女子與他人為
    猥褻之行為，然證人游順福已證述其有撫摸並將手指插入侯
    彩緞生殖器內之行為等語明確，所為已屬性交，公訴意旨所
    指，容有誤會，然因涉犯之法條同為刑法第231 條第1 項，
    自無變更起訴法條之必要，附此敘明。
四、原審認被告罪證明確，因而適用刑法第231 條第1 項前段、
    第41條第1 項，刑法施行法第1 條之1 等規定，並審酌被告
    明知政府執法單位極力掃蕩色情，以端正社會風氣，仍無視
    三令五申，甘為貪圖不法利益，而為前開犯行，助長社會不
    良風氣、敗壞善良風俗，行為實有可議之處，然念及其無前
    科紀錄，素行良好，所容留之對象為有思辨能力之成年人，
    所造成之危害有限等一切情狀，量處被告有期徒刑參月，如
    易科罰金，以新臺幣壹仟元折算壹日。並敘明扣案沾有精液
    之濕紙巾1 張，無證據證明係被告所有，且為性交易後男客
    擦拭所用，為應廢棄之物，爰不予宣告沒收。其認事用法，
    核無不合，量刑亦屬允當。被告上訴意旨否認犯罪，指摘原
    判決不當，為無理由，應予駁回。
據上論斷，應依刑事訴訟法第368條，判決如主文。
本案經檢察官張其主到庭執行職務。
中    華    民    國    99    年    11    月    29    日
               刑事第五庭    審判長法  官  曾永宗
                                    法  官  任森銓
                                    法  官  鍾宗霖
以上正本證明與原本無異。
如不服本判決應於收受本判決後10日內向本院提出上訴書狀，其
未敘述上訴理由者，並得於提起上訴後10日內向本院補提理由書
狀（應附繕本）。
中    華    民    國    99    年    11    月    29    日
                                    書記官  邱麗莉
附錄本判決論罪科刑法條：
《中華民國刑法第231條第1項》
意圖使男女與他人為性交或猥褻之行為，而引誘、容留或媒介以
營利者，處5 年以下有期徒刑，得併科10萬元以下罰金。以詐術
犯之者，亦同。

司法院資訊處製作；財團法人民間司法改革基金會備份。
